ACORDAO-COMPLETO-2383211

ACÓRDÃO DE RELAÇÃO

ACÓRDÃO DE RELAÇÃO 11698/2019 ATA 39/2019 - SEGUNDA CÂMARA

Acórdão 11698/2019-TCU-Segunda Câmara
Os Ministros do Tribunal de Contas da União, reunidos em Sessão de 2ª Câmara, ACORDAM, por unanimidade, com fundamento nos arts. 1º, V, e 39, I, da Lei nº  8.443, de 1992, c/c os arts. 1º, VIII, 143, II, 259, I, e 260, § 5º, do Regimento Interno do TCU, aprovado pela Resolução nº 246, de 2011, e art. 7º da Resolução TCU nº 206, de 2007, em considerar prejudicadas, por perda de objeto, as apreciações da legalidade, para fins de registro, dos atos de admissão de pessoal relacionados no item 1.1 deste Acórdão, diante da cessação dos efeitos financeiros dos respectivos atos a partir do desligamento dos servidores, de acordo com os pareceres emitidos nos autos:
1. Processo TC-Processo 034.626/2019-0 (ATOS DE ADMISSÃO) 
	1.1. Interessados: Afonso Marques Silvério Leite (CPF XXX.779.057-XX) ; Anderson de Oliveira Britto (CPF XXX.539.157-XX) ; André Rodrigues de Oliveira Monteiro (CPF XXX.046.007-XX) ; Daniela Pereira Obolar (CPF XXX.927.387-XX) ; Emanoelle Santos de Moraes (CPF XXX.960.917-XX) ; Gabriel Agostinho Rodrigues (CPF XXX.080.267-XX) ; Jose Luiz Dario de Lima (CPF XXX.859.647-XX) ; Keila Silva dos Santos (CPF XXX.927.397-XX) ; Leonardo Milheiro Bento (CPF XXX.920.307-XX) ; Marta Catarina Ferreira da Silva (CPF XXX.451.557-XX) ; Mercury Santos da Silva (CPF XXX.848.637-XX) ; Moisés Jose dos Reis Filho (CPF XXX.451.927-XX) ; Taiane da Silva Conceição (CPF XXX.396.867-XX) ; Tainah Jalles de Araújo Costa Salgado Sakatsume (CPF XXX.421.027-XX) ; Tatiana Gonçalves Alves (CPF XXX.387.627-XX) ; Thamiris Alberto Alves Martins (CPF XXX.318.017-XX) e Ulisses Araújo Ribeiro de Bulhões (CPF XXX.733.367-XX) .
	1.2. Entidade: Eletrobrás Termonuclear S.A. – Eletronuclear.
	1.3. Relator: Ministro-Substituto André Luís de Carvalho.
	1.4. Representante do Ministério Público: Procuradora-Geral Cristina Machado da Costa e Silva.
	1.5. Unidade Técnica: Secretaria de Fiscalização de Pessoal (Sefip) .
	1.6. Representação legal: não há.
	1.7. Determinações/Recomendações/Orientações: não há.

Segunda Câmara

Eletrobrás Termonuclear S.A. - Eletronuclear.

Afonso Marques Silvério Leite (CPF XXX.779.057-XX); Anderson de Oliveira Britto (CPF XXX.539.157-XX); André Rodrigues de Oliveira Monteiro (CPF XXX.046.007-XX); Daniela Pereira Obolar (CPF XXX.927.387-XX); Emanoelle Santos de Moraes (CPF XXX.960.917-XX); Gabriel Agostinho Rodrigues (CPF XXX.080.267-XX); Jose Luiz Dario de Lima (CPF XXX.859.647-XX); Keila Silva dos Santos (CPF XXX.927.397-XX); Leonardo Milheiro Bento (CPF XXX.920.307-XX); Marta Catarina Ferreira da Silva (CPF XXX.451.557-XX); Mercury Santos da Silva (CPF XXX.848.637-XX); Moisés Jose dos Reis Filho (CPF XXX.451.927-XX); Taiane da Silva Conceição (CPF XXX.396.867-XX); Tainah Jalles de Araújo Costa Salgado Sakatsume (CPF XXX.421.027-XX); Tatiana Gonçalves Alves (CPF XXX.387.627-XX); Thamiris Alberto Alves Martins (CPF XXX.318.017-XX) e Ulisses Araújo Ribeiro de Bulhões (CPF XXX.733.367-XX).

ANDRÉ DE CARVALHO

não há.

ATOS DE ADMISSÃO (ADS)

Secretaria de Fiscalização de Pessoal (Sefip).